# 旅业营业成本与销售费用划分

提问人：ahqsysp2012 时间：2013-01-03 13:42:39
旅行社发生的各项费用哪些分别在营业成本、销售费用、管理费用中归集？

回答人：chenyiwei
这个问题比较大，但基本原则与一般企业还是一致的，关键是看费用的功能，是否属于与取得收入直接相关的对应成本等。